【裁判字號】    95,聲,1797
【裁判日期】    951016
【裁判案由】    返還擔保金
【裁判全文】
臺灣高雄地方法院民事裁定              95年度聲字第1797號
聲  請  人  甲○○
            丙○○
相  對  人  群卉園藝有限公司
法定代理人  乙○○○
相  對  人  丁○○
當事人間聲請返還擔保金事件，本院裁定如下：
    主  文
本院九十四年度存字第三九六五號提存事件聲請人所提存之新台
幣伍拾萬元，准予返還。
    理  由
一、按訴訟終結後，供擔保人證明已定20日以上期間，催告受擔
    保利益人行使權利而未行使者，法院應依供擔保人之聲請，
    以裁定命返還其提存物或保證書，民事訴訟法第104 條第1
    項第3 款定有明文。而依同法第106 條規定，上開有關供訴
    訟上擔保之規定，於因假扣押供擔保之情形準用之。而所謂
    訴訟終結，在因假扣押或假處分所供擔保之情形，因該擔保
    係為保障受擔保利益人因不當假扣押或假處分所受損害而設
    ，倘執行法院已依假扣押或假處分裁定實施假扣押或假處分
    之執行，則在供擔保人撤回假扣押或假處分之執行前，受擔
    保利益人所受損害仍可能繼續發生，損害額既未確定，自無
    強令其行使權利之理。故在假扣押或假處分所供之擔保，供
    擔保人依民事訴訟法第106 條準用同法第104 條第1 項第3
    款規定，聲請以裁定命返還其擔保金之場合，必供擔保人已
    撤回假扣押或假處分之執行，始得謂與民事訴訟法第104 條
    第1 項第3 款所定之「訴訟終結」相當，而得依該條款行使
    定期催告之權利（最高法院86年度台抗字第53號裁定可資參
    照）。
二、本件聲請人與相對人間請求損害賠償事件，聲請人前遵本院
    94年度裁全字第6652號假扣押裁定，為相對人提供新台幣（
    下同）50萬元為擔保，並以本院94年度存字第3965號提存事
    件提存在案。
三、茲聲請人主張該事件業經撤銷前開假扣押裁定及撤回假扣押
    執行而訴訟終結，聲請人並已催告受擔保利益人即相對人於
    20日內行使權利等情，業據其提出提存書、本院95年度裁全
    聲字第322 號裁定、本院95雄院隆民儉94執全字第3364號通
    知、存證信函及其收件回執等件為證，並經本院調取前開提
    存卷、94年度執全字第3364號假扣押執行卷宗審閱無訛，堪
    認為真實。而相對人迄今仍未向聲請人行使權利，此經本院
    職權查明屬實，有本院民事紀錄科查詢表可稽。從而，聲請
    人聲請返還擔保金，自無不合，應予准許。
四、依民事訴訟法第104條第1項第3款，裁定如主文。
中    華    民    國    95    年    10    月    16    日
                      民事第二庭法  官  吳俊龍
正本證明與原本無異。
如不服本裁定應於送達10日內向本院提出抗告狀，並繳納裁判費
新台幣1,000元。
中    華    民    國    95    年    10    月    16    日
                                 書記官  邱秋珍


司法院資訊處製作；財團法人民間司法改革基金會備份。
